it: Arte e svago > Hobby e arti creative > Strumenti musicali > A percussione > Percussioni a mano > Tamburi manuali > Cajón: Cajon per bassi; Cajon di flamenco; Rullante Cajon
nb: Kunst og underholdning > Hobby og kreativitet > Musikkinstrumenter > Perkusjon > Håndperkusjon > Håndtrommer > Cajoner: Basscajoner; Flamencocajoner; Skarp-cajontrommer
lt-LT: Menai ir pramogos > Hobiai ir menai > Muzikos instrumentai > Mušamieji > Rankiniai mušamieji instrumentai > Rankiniai būgnai > Kachonai: Bosiniai kachonai; Flamenko kachonai; Mažieji kachonai
sk-SK: Umenie a zábava > Záľuby a tvorivé dielne > Hudobné nástroje > Perkusie > Ručné perkusie > Ručné bubny > Cajóny: Basové cajóny; Flamenco cajóny; Malé cajóny
es: Arte y ocio > Hobbies y artes creativas > Instrumentos musicales > Instrumentos de percusión > Percusión de mano > Tambores de mano > Cajones: Cajones de bajo; Cajones flamencos; Cajones snare
tr: Sanat ve Eğlence > Hobiler ve Sanatsal Çalışmalar > Müzik Aletleri > Perküsyon > El Perküsyonu > El Davulları > Kajonlar: Bas Kajonları; Flamenko Kajonları; Trampet Kajonları
ja: 芸術・エンターテイメント > 趣味・コレクション > 楽器 > パーカッション > ハンドパーカッション > ハンドドラム > カホン: ベースカホン; フラメンコ カホン; スネアカホン
en: Arts & Entertainment > Hobbies & Creative Arts > Musical Instruments > Percussion > Hand Percussion > Hand Drums > Cajons: Bass Cajons; Flamencos Cajons; Snare Cajons
ru: Искусство и развлечения > Хобби и творчество > Музыкальные инструменты > Ударные инструменты > Ручная перкуссия > Ручные барабаны > Кахоны: Бас-кахоны; Кахоны для фламенко; Малые кахоны
hu: Művészet és szórakoztatás > Hobbik és kreatív művészet > Hangszerek > Ütőhangszerek > Kézi ütőhangszerek > Kézi dobok > Cajón: Basszuscajónok; Flamencos cajónok; Pergőcajónok
sl-SI: Kultura in zabava > Hobiji in ustvarjalne umetnosti > Glasbila > Tolkala > Ročna tolkala > Ročni bobni > Cajoni: Bas cajoni; Cajoni za flamenko; Snare cajoni
pl: Sztuka i rozrywka > Hobby i sztuki piękne > Instrumenty muzyczne > Perkusja > Ręczne instrumenty perkusyjne > Bębny ręczne > Kachony: Cajony basowe; Cajony flamenco; Cajony werblowe
th: ศิลปะและความบันเทิง > งานอดิเรกและศิลปะสร้างสรรค์ > เครื่องดนตรี > การเจาะแบบกระแทก > เครื่องเคาะจังหวะด้วยมือ > กลองมือ > แคจอน: เบสแคจอน; แคจอนฟลาเมงโก; แคจอนสแนร์
hr-HR: Umjetnost i zabava > Hobiji i kreativne umjetnosti > Glazbala > Udaraljke > Ručne udaraljke > Ručni bubnjevi > Cajon bubnjevi: Bas cajon bubnjevi; Flamenco cajon bubnjevi; Mali cajon bubnjevi
zh-TW: 藝術/娛樂 > 嗜好和創作藝術 > 樂器 > 打擊樂器 > 手擊樂器 > 手擊鼓 > 木箱鼓: 低音木箱鼓; 佛朗明哥木箱鼓; 木箱小鼓
fi: Taide ja viihde > Harrastukset ja taiteet > Soittimet > Perkussiot > Käsiperkussiot > Käsirummut > Cajonit: Bassocajonrummut; Flamencocajonrummut; Virvelicajonrummut
de: Kunst & Unterhaltung > Hobby & Kunst > Musikinstrumente > Schlagbohren > Handperkussionsinstrumente > Handtrommeln > Cajons: Bass-Cajons; Flamencos-Cajons; Snare-Cajons
da: Kunst og underholdning > Hobby og håndarbejde > Musikinstrumenter > Perkussion > Håndpercussion > Håndtrommer > Cajoner: Bascajoner; Flamencocajoner; Snare-cajoner
sv: Konst och underhållning > Hobby och skapande > Musikinstrument > Slagverk > Handhållna slaginstrument > Handtrummor > Cajoner: Bascajons; Flamencocajons; Snarecajons
vi: Nghệ thuật và giải trí > Sở thích và nghệ thuật sáng tạo > Nhạc cụ > Bộ gõ > Bộ nhạc gõ đánh tay > Trống đánh tay > Trống cajon: Trống cajon bass; Trống cajon Flamenco; Trống lẫy cajon
bg-BG: Изкуства и развлечения > Хобита и творчески изкуства > Музикални инструменти > Перкусии > Ръчни перкусии > Ръчни барабани > Кахони: Бас кахони; Фламенко кахони; Малки кахони
ro-RO: Artă și divertisment > Hobby-uri și artă > Instrumente muzicale > Percuție > Percuție manuală > Tobe de mână > Cajon: Cajon bas; Cajon de flamenco; Cajon snare
nl: Kunst en entertainment > Hobby's en creatieve vaardigheden > Muziekinstrumenten > Percussie > Handpercussie-instrumenten > Handtrommels > Cajóns: Bass cajóns; Flamencos cajóns; Snare cajóns
fr: Arts et loisirs > Loisirs et arts créatifs > Instruments de musique > Percussions > Percussions à main > Tambours à main > Cajóns: Cajóns basses; Cajóns flamencos; Cajóns caisse claire
el: Τέχνες & Ψυχαγωγία > Χόμπι & Δημιουργικές Τέχνες > Μουσικά όργανα > Κρουστά όργανα > Κρουστά χειρός > Τύμπανα χειρός > Cajons (Καχόν): Bass Cajons; Flamencos Cajons; Snare Cajons
pt-BR: Artes e entretenimento > Hobbies e artes > Instrumentos musicais > Percussão > Instrumentos de percussão de mão > Tambores de mão > Cajóns: Cajóns baixos; Cajóns flamencos; Cajóns de caixa
pt-PT: Artes e lazer > Passatempos e artes criativas > Instrumentos musicais > Percussão > Percussão acústica > Baterias acústicas > Cajons: Cajóns baixos; Cajóns flamencos; Caixas Cajón
cs: Umění a zábava > Hobby, hudba a výtvarné umění > Hudební nástroje > Bicí nástroje > Ruční perkuse > Ruční bubínky > Cajony: Basové cajony; Cajony na flamenco; Snare cajony
zh-CN: 艺术与娱乐 > 爱好/艺术创作 > 乐器 > 打击乐器 > 手动打击乐器 > 手鼓 > 木箱鼓: 低音木箱鼓; 弗拉门戈木箱鼓; 沙带响弦木箱鼓
ko: 아트/엔터테인먼트 > 취미/예술 > 악기 > 퍼커션 > 손 타악기 > 핸드 드럼 > 카혼: 베이스 카혼; 플라멩코 카혼; 스네어 카혼